【裁判字號】    89,訴,1239
【裁判日期】    900301
【裁判案由】    廢棄物清理法
【裁判全文】
臺灣臺南地方法院刑事判決                        八十九年度訴字第一二三九號
    公  訴  人  臺灣台南地方法院檢察署檢察官
    被      告  崇暉環保股份有限公司
    兼代表人    甲○○
右列被告因違反廢棄物清理法案件，經檢察官提起公訴（八十九年度偵字第八四四五
號、第一○二九三號），本院判決如左：
    主      文
崇暉環保股份有限公司未依廢棄物清理法第二十條規定領有廢棄物清除許可證，從事
廢棄物清除，科罰金貳萬元。
甲○○法人之負責人因執行業務未依廢棄物清理法第二十條規定領有廢棄物清除許可
證，從事廢棄物清除，處有期徒刑壹年。又依廢棄物清理法規定有申報義務，明知為
不實之事項而申報不實，處有期徒刑參月。應執行有期徒刑壹年貳月。緩刑貳年。
    事      實
一、甲○○係崇暉環保股份有限公司（下稱崇暉公司）之負責人，明知民營廢棄物清
    除、處理機構經營廢棄物之清除或處理業務，應向地方主管機關申請核發許可證
    ，不得越區清除，並應依中央主管機關規定之格式、項目、內容，以網路傳輸方
    式申報其廢棄物之清除及處理情形，且崇暉公司僅向台南市政府申請許可，限於
    在台南市轄區內清除第一類乙級之廢棄物，其並未向台南縣政府申請，領得廢棄
    物清除、處理之許可證（按崇暉公司於民國八十九年六月始向台南縣政府申請核
    發許可證），竟於八十八年十二月二十七日起至八十九年二月十八日止，越區至
    台南縣安定鄉中沙村沙崙二八之二號乙○○○股份有限公司（下稱華美公司），
    非法清除該公司所產生之廢棄物，並將上開廢棄物運送至台南縣安定鄉公所垃圾
    衛生掩埋場處理，且未依規定以網路傳輸方式申報其廢棄物清除情形，迨於八十
    九年二月二十四日，為行政院環保署稽查時當場查獲。
二、案經台南市環保局移送臺灣台南地方法院檢察署檢察官偵查起訴。
    理      由
一、訊據被告甲○○對於前開時、地越區清運華美公司之廢棄物及未依規定申報其廢
    棄物清除情形等情均供承不諱。按被告甲○○係經營廢棄物之清除、處理業務，
    應明知民營機構經營廢棄物之清除、處理，應向地方主管機關申請核發許可，被
    告未領得台南縣政府核發之許可證，竟越區至台南縣安定鄉清除華美公司之廢棄
    物，其自白核與事實相符，該部分犯行明確，足以認定。又崇暉公司於八十八年
    十二月二十七日、八十九年一月五日、一月十四日、一月二十一日清除華美公司
    廢棄物，皆已上網完成申報，惟崇暉公司於八十八年十二月及八十九年一月營運
    報表就此違法逾區營運部分，隱匿未記錄，並將該不實之營運紀錄向台南市環保
    局申報，此有該公司營運紀錄表在卷可稽，足證被告甲○○申報廢棄物處理情形
    確有不實，此外，復有廢棄物稽查記錄、台南市廠外清理即時申報資料查詢結果
    、廠外清運申報資料各一紙及八十九年一月份廢棄物清除月營運記錄表三紙附卷
    可佐，事證明確，該部分犯行亦足認定。
二、核被告甲○○所為，係犯廢棄物清理法第二十二條第二項第四款及同條第五項之
    罪。其所犯上開二罪間，犯意各別，罪名不同，應予分論併罰，被告崇暉公司因
    負責人甲○○執行業務犯廢棄物清理法第二十二條第二項第四款之規定，應依同
    條第四項規定科以罰金。爰審酌被告等之犯罪動機、手段、所生環境之危害程度
    、犯後已於八十九年六月間向台南縣政府申請核發清除許可證，並坦承犯行深有
    悔改之意等一切情狀，分別量處如主文所示之刑，被告甲○○部分並定其應執行
    刑；被告崇暉公司為法人，爰不另諭知罰金易服勞役之折算標準。末查被告甲○
    ○前未曾受有期徒刑以上刑之宣告，有台灣高等法院被告全國前案記錄表乙份在
    卷足按，其因圖便利致短於思慮，而觸犯本案犯行，且犯後已知悔悟，本院認其
    經此偵審程序，當知所警惕，而無再犯之虞，因認對其所宣告之刑，以暫不執行
    為當，併諭知緩刑二年，以勵自新。
據上論斷，應依刑事訴訟法第二百九十九條第一項前段，廢棄物清理法第二十二條第
二項第四款、第四項、第五項，刑法第十一條前段、第五十一條第五款、第七十四條
第一款，判決如主文。
本案經檢察官張太龍到庭執行職務。
中      華      民      國      九十    年       三     月      一      日
                                  臺灣臺南地方法院刑事第二庭
                                          法  官  黃  光  進
右正本證明與原本無異。
如不服本判決，應於判決送達後十日內，向本院提出上訴狀。（應附繕本）
                                          書記官  陳  怡  吟
中      華      民      國      九十    年       三     月       一     日
附錄本案論罪科刑法條全文：
廢棄物清理法第二十二條第二項、第四項、第五項：
有左列情形之一者，處一年以上五年以下有期徒刑，得併科一百萬元以下罰金︰
一  任意棄置有害事業廢棄物者。
二  事業機構未依本法規定之方式貯存、清除、處理或再利用廢棄物，致
    污染環境者。
三  未經主管機關許可，提供土地回填、堆置廢棄物者。
四  未依第二十條規定領有廢棄物清除、處理許可證或核備文件，從事廢棄物貯存、
    清除、處理，或未依廢棄物清除、處理許可證或核備文件內容貯存、清除、處理
    廢棄物者。
五  執行機關委託未取得許可證之公、民營廢棄物清除、處理機構，清除、處理一般
    廢棄物者；或明知受託人非法清除、處理而仍委託者。
六  公、民營廢棄物處理機構或執行機關未處理廢棄物，開具虛偽證明者。
法人之負責人、法人或自然人之代理人、受僱人或其他從業人員因執行業務犯第一項
、第二項之罪者，除處罰其行為人外，對該法人或自然人科以罰金。
依本法規定有申報義務，明知為不實之事項而申報不實或於業務上作成之文書為虛偽
記載者，處三年以下有期徒刑、拘役或科或併科五十萬元以下罰金。


司法院資訊處製作；財團法人民間司法改革基金會備份。
